# 求助版主， ppa 中的一个问题

提问人：whywhqwds 时间：2021-01-09 09:33:07
最近碰到一个项目，一家公司购买了非控股公司90%股权，花费 9 亿，并在协议中约定拥有 5 年后以一亿对价购入剩余10%股权的权利，这个权利怎么体现在ppa中呢？权利我觉得用bs模型倒是可以测算。
我有疑问，一个方面我觉得这个权利并不是属于资产组，即使是金融资产也不应该在ppa中体现，或者是这个而权力是直接影响了对价款，从而在ppa中有所影响？

回答人：chenyiwei
该项“5年后以一亿对价购入剩余10%股权的权利”是一项单独的期权，应单独确认为金融资产。总对价 5 亿元扣除该期权的初始计量价值后的剩余部分作为收购90%股权的对价参与PPA。